fr: Type d’écouvillon: Écouvillon flexible à brosse; Brosse d’écouvillon pour bec; Sèche-tampon (insérable); Écouvillon à tirer (non lesté); Écouvillon à tirer (lesté); Chiffon pour tige; Autre
tr: Temizleme bezi tipi: Esnek yılan/fırça bez; Ağızlık bezi/fırçası; Ped koruyucu (takılabilir); Çekmeli (ağırlıksız); Çekmeli (ağırlıklı); Çubuk uyumlu bez; Diğer
de: Art des Wischers: Flexibler Schlauch-/Bürstenwischer; Mundstückbürste; Polstertrockner (einführbar); Durchziehwischer (ungewichtet); Durchziehwischer (gewichtet); Wischerstab-Tuch; Sonstige
pt-PT: Estilo do pano de limpeza: Escovilhão flexível (cobra/escova); Escova de limpeza de boquilha; Protetor de sapatilhas (inserível); De puxar (sem peso); De puxar (com peso); Pano compatível com vareta; Outro
vi: Kiểu tăm bông: Cọ rửa/dây lau linh hoạt; Cọ vệ sinh ống ngậm; Dụng cụ bảo vệ miếng đệm (dạng cắm); Kéo xuyên (không có tạ); Kéo xuyên (có tạ); Khăn lau dùng với que; Khác
nb: Vattpinnestil: Fleksibel pussesnor med børste; Pussebørste for munnstykke; Putebeskytter (innstikkbar); Pussesnor (uten lodd); Pussesnor (med lodd); Klut for pussestang; Annet
nl: Wattenstaafje stijl: Flexibele wisser/borstel; Mondstukwisser/borstel; Pad saver (insteekbaar); Doortrekwisser (niet-verzwaard); Doortrekwisser (verzwaard); Doek voor wisstaaf; Overig
ko: 스왑 방식: 플렉시블 스네이크/브러시 스왑; 마우스피스 스왑 브러시; 패드 세이버(삽입형); 풀스루(비웨이트); 풀스루(웨이트); 로드 호환 천; 기타
pt-BR: Swab estilo: Escova flexível/escovilhão; Escova de limpeza para boquilha; Protetor de sapatilha (inserível); Pano de limpeza puxado (sem peso); Pano de limpeza puxado (com peso); Pano compatível com vareta; Outro
ja: スワブスタイル: フレキシブルスネーク/ブラシスワブ; マウスピーススワブブラシ; パッドセイバー (挿入型); プルスルー (おもりなし); プルスルー (おもり付き); ロッド対応クロス; その他
el: Στυλ μπατονέτας: Εύκαμπτη βούρτσα-φίδι/πανί; Βούρτσα/πανί επιστόμιου; Προστατευτικό μαξιλαριών (εντιθέμενο); Διερχόμενο (χωρίς βαρίδι); Διερχόμενο (με βαρίδι); Πανί συμβατό με ράβδο; Άλλο
zh-TW: 通條布樣式: 彈性通條/刷式通條; 吹嘴通條刷; 皮墊保護刷 (插入式); 穿拉式 (無配重); 穿拉式 (有配重); 通條棒專用布; 其他
sv: Typ av rengöringsduk: Flexibel rensspiral/borste; Munstycksborste; Pad saver (insättningsbar); Genomdragstrasa (oviktad); Genomdragstrasa (viktad); Trasa för läskstång; Annan
fi: Liinantyyppi: Joustava puhdistusvaijeri/harja; Suukappaleen harja; Tyynynsuoja (asetettava); Läpivedettävä (painoton); Läpivedettävä (painollinen); Puhdistuspuikkoon sopiva liina; Muu
it: Stile del panno: Scovolino flessibile con spazzola; Scovolino a spazzola per bocchino; Salva tamponi (inseribile); A trazione (non zavorrato); A trazione (zavorrato); Panno compatibile con asta; Altro
pl: Typ wyciora: Wycior elastyczny/szczotka; Wycior do ustnika (szczotka); Ochraniacz poduszek (wsuwany); Przeciągany (bez obciążnika); Przeciągany (z obciążnikiem); Ściereczka na pręt; Inny
cs: Styl čisticí tyčinky: Flexibilní vytěrák / kartáček; Kartáček na nátrubek; Chránič klapek (vkládací); Protahovací (nevyvážený); Protahovací (vyvážený); Hadřík kompatibilní s tyčinkou; Jiné
ru: Стиль шомпола: Гибкий ершик-змейка; Ершик для мундштука; Защита подушек (вставная); Протирка на шнурке (без грузика); Протирка на шнурке (с грузиком); Салфетка для шомпола; Другое
lt-LT: Valymo šluotelės tipas: Lanksti valymo „gyvatė“ / šepetėlis; Kandiklio valymo šepetėlis; Pagalvėlių apsauga (įstatoma); Ištraukiama (be svarelio); Ištraukiama (su svareliu); Šluostė su strypu; Kita
en: Swab style: Flexible snake/brush swab; Mouthpiece swab brush; Pad saver (insertable); Pull-through (non-weighted); Pull-through (weighted); Rod-compatible cloth; Other
hr-HR: Stil krpice: Fleksibilna četka / zmija za čišćenje; Četkica za čišćenje usnika; Zaštita za jastučiće (na umetanje); Za provlačenje (bez utega); Za provlačenje (s utegom); Krpica kompatibilna sa šipkom; Ostalo
th: สไตล์สำลี: แปรงทำความสะอาดท่อแบบยืดหยุ่น; แปรงทำความสะอาดเมาท์พีซ; ผ้าทำความสะอาดนวม (สอดได้); ผ้าเช็ดท่อ (ไม่ถ่วงน้ำหนัก); ผ้าเช็ดท่อ (ถ่วงน้ำหนัก); ผ้าทำความสะอาดแบบใช้กับก้าน; อื่นๆ
ro-RO: Stil de cârpă de curățat: Perie de curățare flexibilă; Perie pentru muștiuc; Pămătuf protector (de introdus); Lavetă de tragere (fără greutate); Lavetă de tragere (cu greutate); Lavetă compatibilă cu tijă; Altele
sl-SI: Stil čistilne krpe: Fleksibilna krtačka na žici (snake); Krtačka za ustnik; Ščitnik za blazinice (vstavljiv); Za vlečenje skozi (brez uteži); Za vlečenje skozi (z utežjo); Krpica za palico; Drugo
es: Estilo del hisopo: Limpiador flexible tipo serpiente/escobilla; Cepillo limpiador de boquilla; Protector de zapatillas (insertable); De tracción (sin contrapeso); De tracción (con contrapeso); Paño compatible con varilla; Otro
zh-CN: 清洁棒样式: 软轴通条/毛刷通条布; 吹嘴清洁刷; 保护垫（插入式）; 穿线式（无配重）; 穿线式（带配重）; 可配通条杆的清洁布; 其他
bg-BG: Стил на тампона: Гъвкава шомполна четка/змия; Четка за мундщук; Протектор за клапи (поставящ се вътре); С изтегляне (без тежест); С изтегляне (с тежест); Кърпа, съвместима с шомпол; Друго
da: Swabstil: Fleksibel renseslange/-børste; Mundstykke-rensebørste; Pudebeskytter (indsættelig); Gennemtræksklud (ikke-vægtet); Gennemtræksklud (vægtet); Stangkompatibel klud; Andet
hu: Tisztítóelem stílusa: Rugalmas csőgörény / kefés áthúzó; Fúvókatisztító kefe; Párnavédő (behelyezhető); Áthúzó (nem súlyozott); Áthúzó (súlyozott); Pálcával használható kendő; Egyéb
sk-SK: Štýl tampónu: Ohybná kefa na čistenie ("hadík"); Kefa na čistenie nátrubku; Chránič podlepkov (vkladací); Preťahovacia handrička (bez závažia); Preťahovacia handrička (so závažím); Handrička na vytierak; Iné